臺灣臺北地方法院民事判決　九十年度勞簡上字第二九號
　　上　訴　人　有限責任台北市機關學校員工生消費合作社聯合社
　　法定代理人　丁○○
　　　　　　　　乙○○
　　被　上訴人　甲○○
　　訴訟代理人　丙○○
右當事人間請求給付薪資等事件，上訴人對於中華民國九十年十月十一日本院台北簡
易庭九十年度北勞簡字第四一號第一審判決提起上訴，本院判決如左：
    主  文
原判決廢棄。
被上訴人在第一審之訴及假執行之聲請均駁回。
第一、二審訴訟費用由被上訴人負擔。
    事  實
甲、上訴人方面：
壹、聲明：如主文第一、二項所示。
貳、陳述：除與原審判決書所載者相同茲予引用外，補稱：
  一、上訴人於八十七年以前，並不適用勞動基準法（以下稱勞基法），因此其聘用
      人員之契約並無所謂勞動基準法上之定期契約或不定期契約之別，而係依其進
      用管道之不同，分為正式人員之聘用與非正式（臨時）人員之聘用，正式人員
      之薪資係按其進用時核定之職等及起薪點，按報酬標準表支給，而非正式（臨
      時）人員則係按雙方約定之時薪支給，然而不論正式人員或非正式（臨時）因
      均未定有聘用期間，故依民法之規定均屬不定期契約，僅上訴人得依民法第四
      百八十八條第二項之規定，隨時終止聘用，不受勞基法第十一條及第十二條之
      限制。惟因勞基法八十七年修正時，規定所有之行業至遲應於八十七年十二月
      三十一日起適用該法，因此上訴人於八十八年一月一日依法應適用勞基法，因
      此有關上訴人與員工間契約之終止或其他條件均應符合勞基法之規定，換言之
      ，上訴人與員工之契約只要不違反該法之規定部分，上訴人並無調整之義務，
      更無將所有員工之薪資條件調整為相同之義務，此觀該法第一條之規定即明。
  二、勞基法第二十一條第一項明定「工資由勞雇雙方議定之。但不得低於基本工資
      」，換言之，勞雇雙方所議定之工資，只要不低於法定標準，於法即屬無誤，
      而上訴人原給付被上訴人之薪資並未定低於法定標準，此為雙方所不爭執之事
      實，因此上訴人雖於八十八年一月起適用勞基法，但依法並無調整被上訴人薪
      資之義務。換言之，上訴人於八十八年適用勞基法後，仍按照原有標準給付被
      上訴人薪資，於法並無違誤。
  三、又原審法院稱上訴人與被上訴人之契約既已由定期契約變更為不定期契約，因
      此依據平等原則，即應適用上訴人之不定期契約適用之標準，實屬誤解，因為
      ：
    (一)上訴人雖為上訴人所聘請之非正式（臨時）人員，但雙方並無約定期間，在
        上訴人未適用勞基法之前，應適用民法之規定，而依民法第四百八十八條之
        規定，該契約之性質屬於未定期限之契約，而於上訴人適用勞基法之後，該
        契約之性質依該法之規定，亦仍屬未定期限之契約，換言之，並無所謂契約
        性質由定期變更為不定期情事。
    (二)再者，上訴人之人員進用管道分為二類，其中編制內之正式人員，循公開甄
        選方式，經理事會核後聘雇，此觀上訴人人事管理規則第四條及第七條之規
        定即明，其待遇則係依據理事會通過之薪點表標準計酬，而編制外之臨時人
        員，則由用人單位簽請理事主席同意，依雙方同意之時薪計酬，而編制外之
        臨時人員要升遷為編制內之正式人員，則應按編制內之正式人員一樣，應報
        經理事會審核通過，此觀上訴人以往理事會之會議記錄即明，因此上訴人之
        員工之支薪即係按編制內之正式人員及編制外之非正式人員之標準支付，而
        該二標準均係適用於不定期契約，因此亦無原審法院所謂非式人員之支薪標
        準係適用於定期契約情事。
    (三)尤有進者，雇主對於員工，依據其進用方式、學歷、經歷、能力及其他一切
        情狀，而核定其員工薪給，實為事理之當然，並非謂相同之學經歷未給予相
        同之待遇，即謂違反平等原則，此觀台灣高等法院八十五年勞上字第九號判
        決要旨即知，而各機關及公司行號按進用方式給予不同待遇之規定亦比比皆
        是，因此，被上訴人由於表現不佳，上訴人之理事會並未決議將伊改聘為編
        制內之人員，從而伊自無權請求上訴人按正式人員之標準付薪，原審法院以
        上訴人未按正式人員標準給予被上訴人薪資，有違平等原則，亦屬有誤。
    (四)末查，勞基法第二十五條之平等原則，係屬原則性、抽象性之規定，若法院
        認定勞動契約有違該項條款，僅得宣告予以調整，也就是以判決形成新的契
        約內容，對於以住已履行之部分，並無判令補足之權限，亦併此陳明。
  四、上訴人之員工制服，只有理監事才可以禮券或代金之方式領取，員工從未領取
      現金，均依規定制作制服，因此被上訴人稱核發現金有例可循，實係指鹿為馬
      ，故意曲解事實之詞，從而上訴人既係對員工核發實物而非金錢，因此被上訴
      人並無權請求給付金錢，而原審法院卻判予金錢，亦顯屬有誤。
  五、上訴人人事管理規則第五十五條第二項明定：「員工在前一年度內有左列情形
      之一者不予休假：二、受記過處分者」，而被上訴人於八十八年度因受記大過
      處分年終獎金折半發給，此一事實亦經被上訴人自認在卷，因此，被上訴人於
      八十九年度並無休假，故上訴人八十九年自無不發予被上訴人應休而未休之加
      班費情事。
  六、上訴人於原審否認被上訴人所主張應休未休之加班日數，而原審既未令上訴人
      舉證以實其說，逕依其主張之日數判決，於法亦屬不當。
  七、原審判決利息起算點均按翌年一月一日起算，然查其中年終獎金及考續獎金均
      係翌年第二個月以後始有可能發放，因此原審就該部分亦判決自一月一日起負
      擔遲延利息，亦顯屬有誤。
參、證據：援用原審之立證方法。補提出下列為證：
  上證一：台灣高等法院八十五年度勞上字第九號民事判決要旨影本一件。
  上證二：有限責任台北市機關學校員工生消費合作社聯合社章程影本一份。
  上證三：甲○○八十七年度各類所得扣繳暨免扣繳憑單影本一件。
  上證四：上訴人第五屆第十一次理事會議程影本乙份。
  並聲請訊問證人劉正琦。
乙、被上訴人方面：
  被上訴人未於最後言詞辯論期日到場，惟據其提出之陳述狀及於準備程序及前次言
  詞辯論期日中到庭聲明及陳述如下：
壹、聲明：駁回上訴。
貳、陳述：除與原審判決書所載者相同茲予引用外，補稱：
  一、依據台北市機關學校員工生消費合作社聯合社（以下簡稱市聯社）代表大會通
      過之人事管理規則第八條規定：「本聯社新進人員試用期間為三個月，經考核
      合格後，聘僱為正式人員。」被上訴人應於八十七年九月一日即應聘僱為正式
      人員（被上訴人到職日為八十七年六月一日），上訴人不能因怠於考核，而否
      定被上訴人之權益。又市聯社八十七年十二月三十一日起適用勞基法，被上訴
      人基於請求期方便計算，始於八十八年一月向上訴人提出請求補發差額事項。
  二、上訴人於原審答辯狀仍認定被上訴人仍為臨時人員，但於上訴狀中，反以民法
      第四百八十八條認定被上訴人為不定期契約，欲以民法規避被上訴人之薪資調
      整，否定被上訴人應適用特別法（勞基法）以及市聯社人事管理規則之法源依
      據。被上訴人依法為不定期契約均應比照正式人員，每年享有工作加給、職務
      加給、年終獎金、考績獎金、年休假、逾時加班費及制服費，以上是依據勞基
      法第九條第一項之規定及市聯社代表大會通過之聘僱人員職稱、職等、薪點資
      歷遴用標準辦理。
  三、上訴人違反勞基法及市聯社人事管理規則，非但未將被上訴人納為正式員工，
      而自臨時人員開始至終，從未與被上訴人議定工資，並非如上訴人所述：勞雇
      雙方有議定工資，而被上訴人工作性質與正式員工相同、效率相同，而給付的
      工資不同，上訴人已違反勞基法第二十五條及市聯社代表聘僱人員職稱、職等
      、薪點資歷遴用標準規定。
  四、被上訴人加班日數之計算：
    (一)八十八年全年度應休六十二天，被上訴人只休四十八天，應補十四天之加班
        費。
    (二)八十九年全年度應休六十三天，被上訴人只休四十八天，應補十五天之加班
        費。
  五、制服費之請求：
      被上訴人已在原審明白表示，上訴人核發實物或現金錢，被上訴人皆能接受。
      但基於市聯社理事之制服費皆以現金核發，因有例可循，因此原審判決以金錢
      支付被上訴人之服裝費，顯有依據。
  六、利息之計算：
      八十八年度上訴人應付被上訴人之差額利息，被上訴人要求以八十九年一月份
      起計，八十九年度上訴人應付被上訴人之差額利息，被上訴人要求以九十年一
      月份起計，實為合情、理、法。
  七、市聯社是人民團體組織，所有勞動條件及勞動契約，皆應依據勞基法及人民團
      體實施辦法之規定，市聯社所訂定之人事管理規則及聘雇人員之薪點表，職稱
      、職等遴用標準，皆依人民團體實施辦法第四條之規定，由市聯社代表大會通
      過後，報主管機關備查在案，市聯社應依法遵守。
、證據：援用原審之立證方法。
    理  由
一、本件被上訴人未於最後言詞辯論期日到場，核無民事訴訟法第三百八十五條所列
    各款之情形，爰依上訴人聲請，由其一造辯論而為判決。
二、本件上訴人之法定代理人原為黃奕成，嗣於訴訟繫屬中之九十一年四月四日變更
    為丁○○，業據提出市聯社九十一年四月四日第七屆第一次理事會會議紀錄一份
    為憑，並由丁○○具狀聲明承受訴訟，並由被上訴人收受繕本在卷，核與民事訴
    訟法第一百七十六條規定相符，自應由丁○○承受本件訴訟程序；又上訴人之全
    銜應為「有限責任台北市機關學校員工生消費合作社聯合社」，雖原判決將其列
    為「台北市機關學校員工生消費合作社聯合社」，惟查，依上訴人自原審之答辯
    狀、委任狀，以迄提出之上訴狀及委任狀所蓋用機關印信，均為「有限責任台北
    市機關學校員工生消費合作社聯合社」，可信其係以「有限責任台北市機關學校
    員工生消費合作社聯合社」應訴，自不影響當事人之同一性，合先敘明。
三、本件被上訴人主張：伊於八十七年六月一日受雇於上訴人，擔任上訴人所屬第二
    供銷部之臨時性雇員，嗣於八十七年十二月三十一日，伊工作滿七個月後，上訴
    人開始適用勞動基準法（以下稱勞基法）來規範受雇員工之權利義務，伊繼續工
    作至起訴時，依勞基法施行細則第六條第一款及勞基法第九條第一項、第二項第
    一款之規定，兩造間之勞動契約屬於不定期契約，是上訴人自八十七年十二月三
    十一日起，應適用非臨時性雇員工作報酬標準，支付伊工作報酬，即應給付八十
    八年整年之工作報酬為三十九萬一千八百七十八元，上訴人僅支付二十五萬三千
    六百五十元，八十九年整年之工作報酬為三十九萬七千三百七十二元，上訴人僅
    支付三十萬零九千六百八十七元，其餘部分，屢次催討，上訴人均拒絕給付，為
    此訴請上訴人應給付伊二十二萬五千九百一十三元，及其中十三萬八千二百二十
    八元自八十九年一月一日起，其餘八萬七千六百八十五元，自九十年一月一日起
    ，均至清償日止，按年息百分之五計算之利息等語（詳如原審判決之附表所示，
    按被上訴人起訴請求上訴人給付三十萬零三千八百九十二元，嗣於九十年八月六
    日減縮應受判決事項之聲明為二十六萬三千七百五十五元、及於九十年九月二十
    日減縮應受判決事項之聲明為如上述之金額）。上訴人則以：其適用勞基法後，
    兩造間雖為不定期契約，惟被上訴人在編制上仍為臨時人員，其依勞雇雙方議定
    之工資發給，並未低於勞基法所定之基本工資，且兩造既未重新定約，亦未重新
    議定工資，被上訴人自無權要求以他人之標準支付薪資，只能依原合約標準發給
    ，被上訴人所提章程及人事管理規則，係其機關編制內人員之規定，並未將被上
    訴人從編制外人員調整為編制內人員，亦未敘定薪級，又被上訴人因服務不佳，
    經其人評會議決定記大過乙次，八十八年度之年終獎金減半，又被上訴人非編制
    內人員，並無考績，且受記大過處分，自無可能發給考績獎金，依規定亦不發給
    工作服，且工作服是發給實物，而非現金，被上訴人主張之假日加班費亦無根據
    等語置辯。
四、被上訴人主張伊於八十七年六月一日受雇於上訴人，擔任上訴人所屬第二供銷部
    之臨時性雇員，嗣於八十七年十二月三十一日，伊工作滿七個月後，上訴人開始
    適用勞基法，伊仍繼續工作至起訴時，依勞基法施行細則第六條第一款及勞基法
    第九條第一項、第二項第一款之規定，兩造間之勞動契約屬於不定期契約之事實
    ，業據提出任用簽呈、勞工局函、理事會議紀錄為證，並為上訴人所不爭執，堪
    信為真。惟被上訴人主張兩造間勞動契約既屬不定期契約，上訴人自八十七年十
    二月三十一日起，應適用非臨時性雇員工作報酬標準，支付伊工作報酬，即應給
    付八十八年度工作報酬三十九萬一千八百七十八元，而上訴人僅支付二十五萬三
    千六百五十元，八十九年度工作報酬三十九萬七千三百七十二元，上訴人亦僅支
    付三十萬零九千六百八十七元，其餘差額部分，屢次催討，上訴人均拒絕給付等
    語，則為上訴人所否認，並以前開情詞置辯。是本件兩造之爭執點即在於：不定
    期契約員工是否不得以臨時性人員之勞動條件任用之？
五、按，勞動契約，分為定期契約及不定期契約。臨時性、短期性、季節性及特定性
    工作得為定期契約，有繼續性工作應為不定期契約。勞動基準法第九條第一項固
    有明定。該條所謂定期契約係指有一定期限之勞動契約，亦即，對於勞動契約之
    存續期間，為明確而固定之謂，且依前開規定，僅臨時性、短期性、季節性及特
    定性之工作得為定期契約，此因定期勞動契約期滿後，勞動關係即行終止，勞工
    不得向雇主請求加發預告期間工資、資遣費或退休金，雇主亦免負給付預告期間
    工資、資遣費或退休金之責任，為避免雇主以簽訂定期勞動契約的方法，達到長
    期僱用勞工之目的，卻可免除給付預告期間工資、資遣費或退休金等責任，致損
    害勞工之權益，故本法乃為如上之強制規定。經查，被上訴人係於八十七年六月
    一日起受僱於上訴人，擔任上訴人之第二供銷部臨時人員，此為兩造所不爭，並
    有上訴人八十七年五月二十七日之內部簽呈一件可稽，而通觀該簽呈內容，其主
    旨載為：「本供銷部擬聘請臨時人員案，敬請鑒核。」而呈經上訴人當時之理事
    主席王璧城亦批示以：「事實需要，准以臨時人員任用。」等語，除此之外，並
    未就聘僱被上訴人之勞動契約是否定有存續期間一節為簽註或批示，此亦為兩造
    所不爭，足見上訴人自始即係以臨時人員聘僱被上訴人，至兩造間所約定聘僱之
    臨時人員勞動契約，則未約定存續期間，而依該簽呈所記載工作性質觀之，係因
    該供銷部臨時人員李彩鳳離職，為應工作所需，其遺缺始擬由被上訴人遞補，是
    該工作之性質顯亦非屬臨時性、短期性、季節性或特定性者，即不得為定期契約
    ，故兩造間之勞動契約自始即為不定期契約，並非因上訴人自八十七年十二月三
    十一日起適用勞基法，而始變更為不定期契約。惟此並不影響上訴人係以臨時人
    員聘任被上訴人之事實，被上訴人主張以伊工作滿七個月後，因上訴人自八十七
    年十二月三十一日起適用勞基法，而始變更為不定期契約。惟此並不影響上訴人
    係自始以臨時人員聘任被上訴人之事實，被上訴人主張謂「：：：於八十七年十
    二月三十一日，：：：，上訴人開始適用勞動基準法來規範受雇員工之權利義務
    ，：：：，依勞動基準法施行細則第六條第一款及勞動基準法第九條第一項、第
    二項第一款之規定，兩造間之勞動契約屬於不定期契約，是上訴人自八十七年十
    二月三十一日起，應適用非臨時性雇員工作報酬標準，支付被上訴人工作報酬：
    ：：」云云，尚有誤會，並無可採。
六、次應再論究者為，上訴人以臨時性人員之勞動條件任用被上訴人，而未將被上訴
    人納為正式員工，是否違反勞基法第九條第一項之規定、市聯社人事管理規則及
    市聯社代表大會通過之聘僱人員職稱、職等、薪點資歷遴用標準辦法規定？
  (一)按，被上訴人主張上訴人有違反勞基法第九條第一項規定云云，並無可採，業
      據論述如上；次按，上訴人所屬員工分為「臨時人員」與「正式編制人員」，
      即因上訴人於八十七年以前，並不適用勞基法，故其聘用人員之契約並無所謂
      勞基法上之定期契約或不定期契約之別，而係依其進用管道之不同，分為正式
      人員之聘用與非正式（臨時）人員之聘用，正式人員之薪資係按其進用時核定
      之職等及起薪點，按報酬標準表支給，而非正式（臨時）人員則係按雙方約定
      之時薪支給，然而不論正式人員或非正式（臨時）因均未定有聘用期間，故依
      民法之規定均屬不定期契約，僅當事人得依民法第四百八十八條第二項之規定
      ，隨時終止聘用，不受勞基法第十一條及第十二條之限制。嗣雖因勞基法八十
      七年修正時，規定所有之行業至遲應於八十七年十二月三十一日起適用該法，
      上訴人亦於八十八年一月一日起依法適用勞基法，致有關上訴人與員工間契約
      之終止或其他條件均應符合勞基法之規定，惟上訴人與員工之契約若未違反該
      法之規定部分，上訴人並無調整之義務，更無將所有員工之薪資條件調整為相
      同之義務，此觀該法第一條之規定即明。以上為被上訴人所不否認。而上訴人
      之人事管理規則第八條雖規定：「本聯社新進人員試用期間為三個月，經考核
      合格後，聘僱為正式人員。」惟該條所指之「新進人員」應係指上訴人編制內
      之員額人員即「正式編制人員」，並不包括「臨時人員」，此觀上開人事管理
      規則第五條「本聯社業務部因業務需要，得在本市分設供銷部。各供銷部置主
      任、副主任、行政專員、供配員、會計員、財務員各一人，組長、辦事員、雇
      員、服務員若干人，其員額編制由主任簽請總經理提報理事會通過後試用之。
      」之規定自明。經查，上開上訴人第二供銷部八十七年五月二十七日之簽呈載
      明：「本供銷部臨時雇員李彩鳳於五月三十一日離職，另謀他就，擬由甲○○
      遞補，以應工作需要及整體運作，今推薦甲○○遞補臨時人員，以應急需，：
      ：：。」即被上訴人係遞補原臨時雇員李彩鳳辭職所空出之臨時雇員遺缺，是
      其與上訴人間自仍屬臨時雇員之僱用性質，而非上訴人編制內之人員可知，若
      上訴人編制員額並無出缺時，尚無從依上開所定程序受僱用為上訴人之編制內
      員工，必上訴人編制內之員額有出缺時，始得另經供銷部主任簽請總經理提報
      理事會通過後試用之，若上訴人之編制員額無缺額時，尚不得由上訴人供銷部
      主任簽請總經理提報理事會通過後試用之。足見被上訴人並無前開人事管理規
      則第八條第二項規定之適用，被上訴人主張上訴人應於其受僱三個月後即八十
      七年九月一日聘僱伊為正式人員云云，亦有誤會，仍非可採。
  (二)再據上訴人第二供銷部於八十七年五月二十七日所為之上開簽呈可知，上訴人
      既係以「臨時人員」僱請被上訴人，自不因上訴人適用勞基法後，被上訴人即
      當然變更成為上訴人「編制內正式員工」。又被上訴人所提出之附件六雖載明
      ，上訴人監事會於第十一屆第九次監事會議中曾決議請管理部門清理類似情況
      之員工人數，及提供正式員工、臨時工與不定期契約人員權益差別對照表，提
      供理事會討論參考等語，惟該項決議係針對被上訴人所寄發存證信函，希望給
      予補發不定期契約人員之權益之補充報告一節加以討論，惟亦未做成任何實質
      之決議，故被上訴人主張上訴人之監事會議已明確記錄「希望本聯社給予補發
      不定期契約人員之權益」云云，亦非可取。
  (三)又上訴人任用之人員有二：一為正式人員，一為臨時人員，業論述如前，雖僅
      係在於薪資可否隨年資及考績而晉級或升等有所不同。惟依上訴人市聯社代表
      大會通過之聘僱人員職稱、職等、薪點資歷遴用標準表及薪點支給報酬標準表
      之規定，均係以上訴人之正式編制人員中，自總經理、副總經理、經理主任、
      副經理、副主任、行政人員、供配員、會計員、財務員、組長、辦事員、雇員
      、服務員等之職等、起薪點及具備知能條件等，而為列表規定亦可知，亦即必
      須屬上訴人編制內之上開人員，始有職等、級別、起薪點及考績升等晉級規定
      之適用，至臨時人員則無從比照辦理。查，被上訴人係臨時雇員，此為其所不
      爭，即與上訴人機關內部正式編制人員有別，被上訴人並無薪資晉級或升等規
      定之適用，其主張上訴人依編制人員給付工資、工作加給、職務加給、考績獎
      金、年度應休而未休加班費及制服費等，即屬無據。
  (四)另查，被上訴人之薪資係依工讀生時薪九十元、每月工作二十五日為僱傭契約
      之內容，此為被上訴人所不爭，是被上訴人主張稱上訴人自臨時人員開始至終
      ，從未與被上訴人議定工資云云，亦非可採。
  (五)被上訴人雖又主張：其工作性質與正式員工相同、效率相同，而給付的工資不
      同，上訴人已違反勞基法第二十五條規定云云，惟查，勞基法第二十五條所規
      定之「雇主對勞工不得因性別而有差別之待遇。工作相同、效率相同者，給付
      同等之工資。」，係針對男女性勞工同工同酬之規定，與本件被上訴人因係以
      臨時人員受僱者，尚有不同；且兩造間之勞動契約雖屬於不定期契約，惟此僅
      係上訴人可否可免為給付預告期間工資、資遣費或退休金而終止勞動契約，即
      雇主是否可無條件終止勞動契約之限制規定，卻並非謂雇主對於員工，不得依
      據其進用方式、學歷、經歷、能力及其他一切情狀，而核定員工之薪給及相異
      之勞動條件，亦非謂相同之學經歷未給予相同之待遇，即謂違反平等原則（台
      灣高等法院八十五年勞上字第九號判決參照），是被上訴人此一主張，亦無足
      取。
  (六)復按勞基法第二十一條第一項明定「工資由勞雇雙方議定之。但不得低於基本
      工資」，從而，勞雇雙方議定之工資，若不低於法定標準，於法即屬無違，查
      ，上訴人給付被上訴人之薪資為時薪九十元，每天工作八小時計，一天薪資為
      七百二十元，並未低於現行基本工資每月一萬五千八百四十元（一天薪資五百
      二十八元）之標準，此亦為被上訴人所不爭，是以上訴人雖於八十八年一月起
      適用勞基法，但並無調整被上訴人薪資之義務，從而，上訴人於八十八年適用
      勞基法後，仍按照原有標準給付被上訴人薪資，於法並無違誤。
  (七)小結：上訴人雖以臨時性人員之勞動條件任用被上訴人，而未將被上訴人納為
      正式員工，並未違反勞基法第九條第一項之規定、市聯社人事管理規則及市聯
      社代表大會通過之聘僱人員職稱、職等、薪點資歷遴用標準辦法規定，被上訴
      人之主張均無可採。
七、綜上所述，被上訴人以上訴人於八十八年一月適用勞基法為據，主張上訴人應按
    正式人員報酬標準表支付被上訴人薪給，但上訴人仍按其與被上訴人以前約定之
    報酬標準支付被上訴人薪給，以致上訴人八十八年及八十九年二年間共計短付被
    上訴人薪資二十二萬五千九百一十三元，訴請上訴人補給上開差額，並分別加計
    法定遲延利息等語，均無理由，不應准許，原審未察，遽予判決如被上訴人所請
    ，並諭知得供擔保准為假執行，尚有未洽，上訴意旨指摘原判決不當，求予廢棄
    改判，為有理由，爰由本院將原判決廢棄，改判如主文第二項所示。
八、因本案事證已臻明確，兩造其餘主張陳述及所提之證據，並上訴人聲請訊問證人
    劉正琦，本院認均毋庸再予審酌及調查，附此敘明。
九、據上論結，本件上訴為有理由，依民事訴訟法第四百三十六條之一第三項、第四
    百六十三條、第三百八十五條第一項前段、第四百五十條、第七十八條，判決如
    主文。
中　　　華　　　民　　　國　　九十一　　年　　　七　　　月　　　十九　　日
                                            勞工法庭審判長法  官　楊絮雲
                                                          法  官  黃書苑
                                                          法  官  張明輝
右為正本係照原本作成
不得上訴
中　　　華　　　民　　　國　　九十一　　年　　　七　　　月　　　十九　　日
　　　　　　　　　　　　　　　　　　　　　　　　　　　法院書記官　周其祥
